# 请教陈版，关于递延所得税怎么冲回的问题

提问人：devin-1974 时间：2018-02-24 09:49:33
企业 2017 年之前计提了递延所得税资产，主要由各种减值准备、可弥补亏损（ 2016 年亏损并计提递延所得税）等构成。 2017 年持续亏损，并且企业未有扭亏为盈的可行性计划。针对该情况，企业 2017 年递延所得税处理是否需要将以前计提的递延所得税资产全额冲回？若冲回是否直接计入当期损益？

回答人：chenyiwei
因为“2017年持续亏损，并且企业未有扭亏为盈的可行性计划”，表明 2017 年末已不再符合递延所得税资产的确认条件，建议全部冲回处理。至于是否要调整以前年度，则属于会计估计和前期差错的区分问题，要考虑在以前年度确认递延所得税资产时，是否符合当时情况下可获取的信息，当时可获取的证据是否可以作为以前年度确认递延所得税资产的充分、适当的支持性证据。